臺灣高等法院高雄分院刑事判決　　　　 96年度上訴字第570號
上　訴　人
即　被　告　甲○○
上列上訴人因違反毒品危害防制條例案件，不服臺灣高雄地方法
院95年度訴字第4650號中華民國96年1 月30日第一審判決（起訴
案號：臺灣高雄地方法院檢察署95年度毒偵字第9595號），提起
上訴（，移送本院併辦案號：同署96年度毒偵字第1364號、96年
度毒偵字第2208號），本院判決如下：
    主  文
上訴駁回。
    事  實
一、甲○○曾於民國90年間因施用毒品案件，經臺灣高雄地方法
    院檢察署檢察官聲請強制戒治並提起公訴，強制戒治部分，
    於91年8 月2 日停止戒治而釋放；起訴部分，經臺灣高雄地
    方法院判處有期徒刑1 年確定。復因於93年間犯施用毒品罪
    及搶奪罪，臺灣高雄地方法院分別判處有期徒刑5 月及2 年
    確定，經另定執行刑為有期徒刑2 年3 月確定，已於95年6
    月30日縮短刑期執行完畢。猶不知悛悔，明知海洛因係業經
    公告列為毒品危害防制條例之毒品，不得非法持有、施用，
    乃因已成癮而無法戒除，於強制戒治執行完畢5 年內，復基
    於非法施用第一級毒品海洛因之犯意，以將海洛因摻水置入
    針筒後注射之方式，反覆密集自95年12月2 日起至96年1 月
    中旬某日止，以約每日2 次至3 次之頻率，在高雄縣梓官鄉
    ○○村○○路127 巷12號住處，或高雄縣梓官鄉各不詳處所
    施用海洛因多次，嗣於：(一)95年12月2 日15時許，在高雄縣
    梓官鄉○○○路90巷口，因行跡可疑而為警查獲，並扣得其
    所有供施用海洛因之注射針筒2 支；(二)95年12月13日9 時30
    分許，因涉犯竊盜，為警在高雄縣梓官鄉○○路198 之1 號
    查獲；(三)95年12月29日12時50分許，因涉犯竊盜而為警緝獲
    ；均經其同意採尿送驗而發覺上情。
二、案經高雄縣政府警察局岡山分局先後報請臺灣高雄地方法院
    檢察署檢察官偵查起訴及轉送本院併辦審理。
    理  由
壹、證據能力部分：
一、按被告之自白，非出於強暴、脅迫、利誘、詐欺、疲勞訊問
    、違法羈押或其他不正之方法，且與事實相符者，得為證據
    ；刑事訴訟法第156 條第1 項定有明文。查施用第一級毒品
    海洛因之事實，已經上訴人即被告甲○○（下稱被告）於原
    審審理時坦承不諱，且核與事實相符，詳如下述，依上開規
    定，自得為證據。
二、被告之尿液檢驗報告，係由查獲之警察機關主動送驗，雖非
    依刑事訴訟法第208 條規定送驗，惟該檢驗公司係經行政院
    衛生署核准許可之濫用藥物尿液檢驗機構，且於本院轄區從
    事濫用藥物尿液檢驗之鑑定多年，經本院審酌人權保障及公
    共利益之均衡維護，並無侵害被告關於鑑定權益，且考量被
    告在訴訟上防禦程度等具體情節（最高法院93年度台上字第
    5275號判決參考），認有證據能力。
貳、實體部分：
一、上揭施用第一級毒品海洛因之事實，訊據被告於原審坦承不
    諱，而被告於事實欄所載查獲時點後，先後為警採取之尿液
    ，經送檢驗結果，均呈嗎啡陽性反應，有各次之毒品案件嫌
    犯尿液採證檢驗對照表、台灣檢驗科技股份有限公司濫用藥
    物尿液檢驗報告在卷可憑，被告之自白應與事實相符，自可
    採為認定事實之證據。又被告曾於90年間因施用毒品案件，
    經臺灣高雄地方法院裁定強制戒治，於91年8 月2 日停止戒
    治而釋放，有臺灣高等法院被告前案紀錄表附卷可參，足認
    被告確於強制戒治執行完畢釋放後，5 年內再犯毒品危害防
    制條例第10條第1 項施用第一級毒品海洛因之罪，本件事證
    明確，被告犯行洵堪認定。
二、按海洛因為毒品危害防制條例第2 條第2 項第1 款所明定之
    第一級毒品，核被告所為，其施用海洛因之犯行，係犯同條
    例第10條第1 項之施用第一級毒品罪。被告持有海洛因後進
    而施用，其持有之低度行為，應為施用之高度行為吸收，不
    另論罪。至於被告雖有多次之施用第一級毒品行為，惟其時
    間均在95年7 月1 日以後，且係因已成癮而無法戒除，乃反
    覆於短時間內密集所為，應屬集合犯之包括單純一罪。公訴
    人雖僅就被告95年12月2 日施用第一級毒品之犯行提起公訴
    ，惟被告其餘各次施用第一級毒品之犯行，與起訴論罪科刑
    部分，有集合犯之單純一罪關係，為起訴效力所及，本院自
    得併予審理。查被告曾於93年間犯施用毒品罪及搶奪罪，臺
    灣高雄地方法院分別判處有期徒刑5 月及2 年確定，經另定
    執行刑為有期徒刑2 年3 月確定，已於95年6 月30日縮短刑
    期執行完畢，有臺灣高等法院被告前案紀錄表附卷可稽，其
    於5 年以內再故意犯本件有期徒刑以上之罪，應依刑法第47
    條第1 項規定，論以累犯，並加重其刑。
三、原審依毒品危害防制條例第10條第1 項、第18條第1 項前段
    、刑法第11條、第47條第1 項、第38條第1 項第2 款之規定
    ，並審酌被告曾已因施用毒品案件經強治戒治，本應徹底戒
    除毒癮，而今竟繼續施用毒品，顯見並無戒除毒害之決心，
    應藉由刑罰之執行矯正其行，然念其施用毒品乃自戕一己之
    身體健康，行為本身對社會所造成之危害並非直接、鉅大，
    且犯後坦承犯行，並考量其施用毒品之次數等一切情狀，量
    處有期徒刑9 月。並敘明扣案之注射針筒2 支，為被告所有
    ，且供施用海洛因之用，而依刑法第38條第1 項第2 款規定
    宣告沒收。認事用法，核無不合，量刑亦屬妥適。被告未具
    任何理由提起上訴，自無足取，上訴應予駁回。至於移送本
    院併辦部分，即被告於95年12月12日及同年月29日之施用海
    洛因行為，與起訴部分即被告於同年月2 日之施用第一級毒
    品行為，具有集合犯實質一罪之關係，且因被告之自白，業
    經原審予以判決，本院雖應併予審理，但其事實已為原審判
    決認定之範圍所包括，並不構成撤銷原因，附此敘明。
四、被告經合法傳喚，無正當理由不到庭，爰不待其陳述，逕行
    判決。
據上論斷，應依刑事訴訟法第368 條、第371 條，判決如主文。
本案經檢察官蔡國禎到庭執行職務。
中　　華　　民　　國　　96　　年　　4 　　月　　27　　日
                  刑事第五庭    審判長法  官  曾永宗
                                      法  官  任森銓
                                      法  官  王伯文
以上正本證明與原本無異。
如不服本判決應於收受本判決後10日內向本院提出上訴書狀，其
未敘述上訴理由者，並得於提起上訴後10日內向本院補提理由書
狀（均須按他造當事人之人數附繕本）「切勿逕送上級法院」。
中　　華　　民　　國　　96　　年　　4 　　月　　27　　日
　　　　　　　　　　　　　　　　　　　書記官  黎  珍
附錄本判決論罪科刑法條：
毒品危害防制條例第10條第1 項：
施用第一級毒品者，處6 月以上5 年以下有期徒刑。
